臺灣苗栗地方法院刑事判決　　　　　　　　　　　　　　九十一年度訴字第一七號
　　公　訴　人　臺灣苗栗地方法院檢察署檢察官
　　被　　　告　乙○○
　　指定辯護人　本院公設辯護人丙○○
右列被告因殺人未遂案件，經檢察官提起公訴（九十年度偵字第四一三一號），本院
判決如左：
    主  文
乙○○殺人未遂，處有期徒刑陸年。
扣案之斬骨刀壹把沒收。
    事  實
一、乙○○於民國九十年八月二十六日下午五時許，在苗栗縣後龍鎮○○里○鄰○○
    路一一九巷二十號前巷道，因其酒後與家人發生爭吵，甲○○見狀乃前往規勸，
    詎乙○○心生不滿，竟基於殺人之犯意，返家持其所有之斬骨刀一把，乘甲○○
    低頭發動機車時，持該斬骨刀自甲○○背後朝甲○○之頭部猛砍一刀，致甲○○
    受有頭部挫傷併撕裂傷縫合十五針等傷害，乙○○欲抽手再砍第二刀時，甲○○
    乃立即抓住乙○○持刀之手部，惟乙○○為遂其殺人之犯意，竟以腳踹甲○○之
    左腳，致甲○○左側足骨骨折，幸經施王金花前往攔阻，乙○○始未砍下第二刀
    ，甲○○乃趁隙逃往丁○○家中，乙○○竟仍持該斬骨刀在後追趕，並揚言：「
    今天要砍死你」，幸經丁○○將家中鐵門拉下，並報警，乙○○始未得逞，嗣經
    警當場扣得斬骨刀一把。
二、案經甲○○訴由苗栗縣警察局竹南分局移送臺灣苗栗地方法院檢察署檢察官偵查
    起訴。
    理  由
一、訊據被告乙○○固坦承於前揭時、地持上述斬骨刀砍告訴人甲○○頭部一刀及知
    悉此舉易致人死亡之事實，惟辯稱：伊持刀砍告訴人頭部一刀後，惟並未自後追
    遂，且未揚言：「今天要砍死你」等語。經查，被告確於前揭時、地持該斬骨刀
    朝告訴人頭部砍下一刀後，經告訴人出手抵擋，被告並以腳踹告訴人之左腳，致
    告訴人左側足骨骨折，因他人阻擋，告訴人乃趁隙逃往丁○○家中，被告仍持該
    刀骨刀在後追趕，並揚言：「今天要砍死你」等情，業據告訴人於警訊、偵查中
    及本院審理時一再指訴明確，核與目擊證人陳阿對於警訊時及偵查中暨丁○○於
    警訊、偵查中及本院審理時證述情節相符，且告訴人受有左側足骨骨折、頭部挫
    傷併撕裂傷縫合十五針等傷害乙節，亦有大千綜合醫院診斷證明書一紙在卷可稽
    ，復有告訴人所受傷勢部位之照片二幀附卷可按（參見偵卷第四五頁）。自堪認
    被告上述辯解，尚無可採。又徵諸告訴人所受刀傷係在人之頭部之脆弱處，而被
    告所持之斬骨刀刀刃鋒利，且刀身沈重，此業經臺灣苗栗地方法院檢察署檢察官
    當庭勘驗屬實（參見偵卷第四三頁背面、第四四頁），被告猛力持該斬骨刀朝告
    訴人頭部砍下，因其下手之重而致告訴人頭部受傷流血，被告竟仍欲再砍第二刀
    ，因經人制止，告訴人始能乘隙逃離現場，被告猶持刀繼續在後追殺，並揚言：
    「今天要砍死你」等情，足見被告確有殺人犯意甚明。此外，復有斬骨刀一把扣
    案可憑，並有照片十四幀在卷足稽。是本件事證已臻明確，被告犯行洵堪認定。
二、核被告所為，係犯刑法第二百七十一條第二項、第一項之殺人未遂罪。被告已著
    手於殺人行為之實行而不遂，為未遂犯，應依刑法第二十六條前段規定減輕其刑
    。爰審酌被告素行尚好，僅因細故，即持鋒利之刀械砍殺告訴人，惡性非淺，告
    訴人所受傷勢復不輕，又事後雖與告訴人成立調解，惟尚未依約給付賠償金暨犯
    後坦承主要犯行，尚有悔意等一切情狀，量處如主文所示之刑。至扣案之斬骨刀
    一把係被告所有，且供本件犯罪所用之物，業據被告陳明在卷，爰依刑法第三十
    八條第一項第二款之規定併予宣告沒收。
據上論斷，應依刑事訴訟法第二百九十九條第一項前段，刑法第二百七十一條第二項
、第一項、第二十六條前段、第三十八條第一項第二款，判決如主文。
本案經檢察官李殷財到庭執行職務。
中      華      民      國    九十一    年      六      月     二十     日
                                    臺灣苗栗地方法院刑事第二庭
                                        法  官  林  燦  都
右正本證明與原本無異。
如不服本判決，應於送達後十日內向本院提出上訴狀（須附繕本），上訴於臺灣高等
法院臺中分院。
                                        書記官  陳  建  分
中      華      民      國    九十一    年      六      月     二十     日
附錄論罪科刑法條
刑法第二百七十一條
殺人者，處死刑、無期徒刑或十年以上有期徒刑。
前項之未遂犯罰之。
預備犯第一項之罪者，處二年以下有期徒刑。
